# 非同一控制下合并现金流量表的问题

提问人：dxxd_ren 时间：2012-02-17 16:02:17
本期全资收购一子公司，，合并该子公司适用于非同一控制下企业的合并。编制合并现金流量表的时候，该子公司的现金应放在合并现金流量表的哪个项目

回答人：chenyiwei
为了取得该子公司控制权而支付的现金对价和购买日该被购买方所持有的现金及现金等价物相抵，前者大于后者的，按净额列报为“取得子公司和营业单位支付的现金净额”；前者小于后者的，按净额列入“收到的其他与投资活动有关的现金”。

提问人：中介小兵 时间：2016-04-07 11:24:17
陈版，按照您的说法，对于增资形成的合并，合并层面是不影响现金流（若购买日子公司无现金），但若子公司在购买日有现金及现金等价物，那肯定是”收到其他与投资活动有关的现金”了。可以这样理解吗？谢谢

回答人：chenyiwei
是的。